【裁判字號】    99,交易,76
【裁判日期】    990903
【裁判案由】    過失傷害
【裁判全文】
臺灣高雄地方法院刑事判決              99年度交易字第76號
公  訴  人  臺灣高雄地方法院檢察署檢察官
被      告  乙○○
上列被告因過失傷害案件，經檢察官提起公訴（98年度偵字第32
845 號），本院判決如下：
    主  文
乙○○犯過失傷害罪，處拘役肆拾日，如易科罰金，以新臺幣壹
仟元折算壹日。
    事  實
一、乙○○於民國98年10月4 日下午4 時10分許，駕駛車牌WP-
    5263號自小客車，沿高雄縣仁武鄉○○路由東往西方向行駛
    ，行經編號「仁福之78支2 右分58引35」電線桿前之劃有分
    向限制線但未劃設快慢車道分隔線之路段時，本應注意在劃
    有分向限制線之路段不得迴車，且汽車除遇突發狀況必須減
    速外，不得任意驟然減速，而依當時天候晴，日間自然光線
    ，柏油路面乾燥無缺陷，亦無障礙物，視距良好，並無不能
    注意之情事，竟疏未注意及此，驟然減速，並在其行向車道
    上往右微偏後，在劃有分向限制線之路段貿然迴車，適有甲
    ○○騎乘車號659-BAX 號重型機車亦沿仁義路由東往西方向
    行駛在靠近分向限制線之車道由後方直行而來，亦疏未與前
    車保持隨時可以煞停之距離，見乙○○所駕前開自小客車驟
    然減速且往右微偏，誤以為乙○○欲靠右行駛或靠邊停車，
    且已不及煞停，欲自前開自小客車左側超車，惟因乙○○所
    駕自小客車適在此時迴轉，致乙○○所駕自小客車左前車門
    及左前輪上方車身處與甲○○騎乘之機車右前車身，在距仁
    義路分向限制線水平距離約1 公尺之仁義路由西往東方向車
    道（即對向車道）處發生碰撞，甲○○因而人車倒地，機車
    並持續往左前方滑行至仁義路由西往東方向之道路邊緣，致
    甲○○受有右足第三趾近端指骨骨折、左鎖骨肩峰尾端線性
    骨折、前額撕裂傷約3 公分、身體多處擦傷等傷害。乙○○
    於肇事後，留在事故現場，於有權偵查犯罪之警察機關，僅
    知悉犯罪事實，但不知悉犯罪人前，主動向據報到場處理本
    件道路交通事故之警員坦承肇事，自首而接受裁判。
二、案經甲○○訴由高雄縣政府警察局仁武分局報請臺灣高雄地
    方法院檢察署檢察官偵查起訴。
    理  由
一、證據能力部分：
(一)刑事訴訟法第159 條之2 規定，被告以外之人於司法警察（
    官）調查中所為之陳述，與審判中不符時，其先前之陳述具
    有較可信之特別情形，且為證明犯罪事實存否所必要者，得
    為證據。係以被告以外之人於司法警察（官）調查中之陳述
    ，性質上屬傳聞證據，原則上不認其具證據能力，惟該證人
    警詢之供詞倘一昧排除，亦有違實體真實發見之訴訟目的，
    是以先前與審判中不符之陳述，具有較可信之特別情況，且
    為證明犯罪事實存否所必要者，則例外認有證據能力。至被
    告以外之人於警詢之陳述與審判中相符時，既得逕採用審判
    中之陳述，自無適用此傳聞證據排除例外規定之餘地。經查
    ，告訴人甲○○於本院審理中到庭證述時，就其與被告乙○
    ○發生交通事故之基本事實，與其於警詢中所述內容均大致
    相符，亦即其於警詢中所述主要事實，已經於審判中詰問，
    前後所述並無明顯不同，則告訴人於警詢中所述內容已成為
    審判中陳述之一部，雖無刑事訴訟法第159 條之2 規定之適
    用，仍得逕採為判斷本案之證據（最高法院99年度臺上字第
    873 號判決意旨參照）。是被告主張告訴人於警詢中之陳述
    不得作為證據云云，尚難採認。
(二)其餘不爭執之供述及非供述證據，均有證據能力：
    按被告以外之人於審判外之陳述，雖不符刑事訴訟法第159
    條之1 至第159 條之4 之規定，而經當事人於審判程式同意
    作為證據，法院審酌該言詞陳述或書面陳述作成時之情況，
    認為適當者，亦得為證據；當事人、代理人或辯護人於法院
    調查證據時，知有刑事訴訟法第159 條第1 項不得為證據之
    情形，而未於言詞辯論終結前聲明異議者，視為有前項之同
    意，刑事訴訟法第159 條之5 定有明文。本件下列所引用之
    證據，均經本院依法踐行調查證據程式，公訴人及被告俱不
    爭執各該證據之證據能力，且迄至本院言詞辯論終結前，未
    就上開證據之證據能力聲明異議，復查無依法應排除其證據
    能力之情形，本院審酌上開證據之形式及取得之過程並無瑕
    疵、與待證事實具有關連性等情況，認為適當，揆諸前揭規
    定，認上開證據俱有證據能力，均得為本案之證據，合先敘
    明。
二、訊據被告坦承駕駛上開自小客車於前揭時、地，與告訴人騎
    乘之重型機車發生碰撞，致告訴人受有前述傷害等事實，惟
    辯稱：伊承認自己沒有看清楚照後鏡就迴轉有過失，但伊認
    為自己的過失比例沒有那麼大。發生碰撞處是屬於可以迴轉
    的路段，且二車相撞時，伊也還沒有迴轉，伊當時是已打方
    向燈、車頭傾斜的靜止狀態，是告訴人來撞伊，不是伊撞到
    告訴人。伊沒有把車從快車道行駛到慢車道準備迴轉，伊一
    直開在快車道。另告訴人車速很快，而且從伊看到告訴人時
    起，告訴人就一直騎在雙黃線上等語。經查：
(一)被告於前揭時、地，駕駛上開自小客車與告訴人騎乘之前揭
    重型機車發生碰撞之事實，為被告所不爭執，並據證人即告
    訴人分別於警詢及本院審理中指訴綦詳（見臺灣高雄地方法
    院檢察署98年度偵字第32845 號卷《下稱偵卷》第9 至12頁
    、本院99年度交易字第76號卷《下稱交易卷》第18至21頁）
    ，復有仁武交通分隊A2道路交通事故談話紀錄表、酒精測試
    報告各2 份、道路交通事故現場圖、道路交通事故調查報告
    表(一)、(二)各1 份、案發現場及車損照片共14張在卷可稽（見
    偵卷第13至15、17至22頁）。另告訴人因與被告發生上開交
    通事故，受有右足第三趾近端指骨骨折、左鎖骨肩峰尾端線
    性骨折、前額撕裂傷約3 公分、身體多處擦傷等傷害乙節，
    則有財團法人義大醫院診字第9810050820號、診字第981007
    1135號診斷證明書各1 份、華罕中醫院診斷證明書、腎美診
    所診斷證明書各1 紙附卷足參（見偵卷第16、37至40頁），
    均堪認定。
(二)按汽車除遇突發狀況必須減速外，不得任意驟然減速。前車
    如須減速暫停，駕駛人應預先顯示燈光或手勢告知後車，後
    車駕駛人應隨時注意前車之行動。汽車在設有禁止迴車標誌
    或劃有分向限制線，禁止超車線、禁止變換車道線之路段，
    不得迴車，道路交通安全規則第94條第2 項、第106 條第2
    款分別訂有明文。又雙黃實線係設於路段中，用以分隔對向
    車道，並雙向禁止超車、跨越或迴轉，亦據道路交通標誌標
    線號誌設置規則第149 條第1 項第1 款第8 目規定甚明。經
    查，被告在上開劃設有分向限制線（即雙黃線）之路段減速
    迴車之事實，經被告於警詢、偵訊及本院審理中坦承：伊當
    時準備要迴轉，方向燈已經打了，車頭也已經傾斜等語（見
    偵卷第6 、31頁、本院99年度審交易字第58號卷《下稱審交
    易卷》第17頁、交易卷第17頁）；並據證人即當時與被告同
    車之被告配偶鄭淑萍於本院審理中亦證稱：當時伊與被告要
    從大社的小巷回家，伊看到一條新路，指示可以回仁武，伊
    就跟被告說過去看看，被告已經放慢速度，打了方向燈要迴
    轉，告訴人就撞上來了等語（見交易卷第23至24頁）；且證
    人即告訴人於警詢中證稱：伊原本騎在慢車道上，被告為了
    要迴轉擋住伊慢車道的行向，所以伊往左側快車道要超越被
    告，被告在伊右前方，打方向燈後馬上迴轉，伊就與被告發
    生碰撞等語（見偵卷第10至11頁）；復於本院審理中證稱：
    伊行駛位置本在慢車道上，被告的車原本行駛在伊左前方，
    被告突然從快車道往右偏向慢車道，但卻打左邊的方向燈，
    然後又突然減速，阻擋伊在慢車道的行駛，所以伊閃至被告
    車子的左側前進，後來被告又偏左要迴轉，被告迴轉的地方
    位在雙黃線上等語（見交易卷第18至20頁），復有告訴人在
    案發現場照片上手繪被告迴轉位置1 份可證（見偵卷第16頁
    編號1 之照片）。又依高雄縣政府警察局仁武分局（下稱仁
    武分局）警員郭力豪製作之本案道路交通事故現場圖所示，
    告訴人所騎乘上開機車之刮地痕起點在仁義路由西往東方向
    之車道（即被告與告訴人原行向之對向車道）上，該刮地痕
    起點距離仁義路之分向限制線即雙黃線之水平距離有1 公尺
    ，距離仁義路上分向限制線終點之垂直距離則尚有4.8 公尺
    等情，有該道路交通事故現場圖、仁武分局99年7 月30日高
    縣仁警偵字第0990015641號函所附職務報告各1 份在卷可稽
    （見偵卷第17頁、交易卷第12至13頁），衡情，上開機車刮
    地痕之起點應即為二車碰撞之處。而被告於本院審理中指稱
    二車碰撞處與告訴人前開手繪被告迴轉處，亦均落在仁義路
    劃設有雙黃線之路段附近，僅有告訴人所繪地點距雙黃線終
    點處較遠，被告所繪地點則距雙黃線終點處較近之差異而已
    ，分別有告訴人、被告在同一張案發現場照片之手繪資料可
    參（見偵卷第16頁編號1 之照片），足認被告減速、迴轉致
    二車發生碰撞地點，確係在仁義路劃設有分向限制線即雙黃
    線之路段無訛。
(三)被告固辯稱：伊當時準備要迴轉，但還沒有迴轉云云。惟其
    此部分所辯，與告訴人前開指訴不符。且被告自承案發當時
    其所駕車輛之車頭已經傾斜，及告訴人前述機車刮地痕起點
    在仁義路由西往東方向之車道上，亦即在被告與告訴人原本
    行向之對向車道等情，均如前述。參以被告所駕自小客車因
    本件交通事故受損處，係較靠近左前輪之左前車門及左前輪
    上方之車身處，撞擊處之凹陷均頗深，足認被告所駕自小客
    車於發生碰撞時車頭確已往左偏斜，處於迴轉中之狀態，經
    原欲往左超越被告自小客車未果之告訴人所騎乘機車迎面撞
    擊，始會造成較深之凹陷。否則，倘如被告所辯，其當時僅
    係準備迴轉，但尚未開始迴轉，則其所駕自小客車車身應尚
    處於原本直行或僅略略往左偏之狀態，縱與告訴人騎乘之機
    車發生碰撞，衡情，應屬擦撞，被告之自小客車理應留下大
    面積或長條型之擦撞痕跡，而非局部之深度凹陷痕跡，告訴
    人所騎乘機車之刮地痕（即二車碰撞地點，業如前述）亦不
    至於落在對向車道上，顯見被告於二車發生碰撞時係處於迴
    轉之狀態，而非如被告所辯：僅是準備迴轉，但尚未迴轉云
    云。從而，被告就本件交通事故之發生，有駕車驟然減速且
    在劃設有分向限制線即雙黃線之路段迴轉之過失等事實，洵
    堪認定。
(四)告訴人固指稱：伊原本騎在慢車道上，被告車子原本行駛在
    伊左前方，被告突然從快車道偏向慢車道，然後又突然減速
    ，阻擋伊在慢車道的行駛，所以伊就閃到被告的左側前進，
    要超越被告，因此到快車道上。但被告在伊右前方，打方向
    燈後馬上迴轉，伊就與被告發生碰撞。被告是先往右偏到慢
    車道上，再偏左要迴轉等語（見偵卷第10頁、交易卷第20頁
    ），且依告訴人自行描繪之二車行向觀之，告訴人所繪之被
    告行向係原行駛在仁義路由東往西方向快車道上，通過仁義
    路快慢車道分隔線終點處後，往右大弧度偏移至該車道（此
    路段已未區○○○○○道）之道路邊緣，沿道路邊緣行駛一
    小段距離後又大弧度左轉朝該車道雙黃線之方向前進，而告
    訴人所繪自身行向則是原行駛在仁義路由東往西方向慢車道
    上，通過仁義路快慢車道分隔線終點處後，大弧度往左偏移
    至該車道（此路段已未區○○○○○道）靠近雙黃線處，直
    行一小段距離後，二車在雙黃線終點前4.8 公尺處發生碰撞
    ，有告訴人所提出其自行繪製之現場圖1 份可參（見偵卷第
    36頁），而有時駕駛人為爭取較大的迴旋空間，以期能儘可
    能縮短車輛迴轉之時間，避免在道路中央被迫進行倒車等行
    為致險象環生，會在迴車時採取先微往右偏後再行迴轉之駕
    駛行為等情，固符合一般人駕車之經驗。然查，被告否認有
    告訴人所指大弧度左右偏移之駕駛行為，辯稱：伊駕車一直
    開在仁義路內側快車道上，有靠近雙黃線在行駛，行駛至事
    故地點時，打方向燈放慢速度準備迴轉，告訴人騎機車由伊
    同向左後方而來，速度很快，所以伊停下來不敢動，伊從很
    遠的地方就看到告訴人，因為那是下坡路段，可以看很遠，
    從伊看到告訴人時起，告訴人就一直騎在雙黃線上，不是騎
    在慢車道。伊沒有把車從快車道行駛到慢車道準備迴轉等語
    （見偵卷第6 至7 頁、審交易卷第17頁、交易卷第17、21、
    25至27頁）；證人即被告配偶鄭淑萍亦於本院審理中證稱：
    被告當時行駛在比較靠近雙黃線的車道等語（見交易卷第23
    至24頁），核與被告所辯相符。參以被告與告訴人原本行向
    之仁義路由東往西方向車道，原劃設有快慢車道分隔線以區
    ○○○○道，快車道寬度為3.2 公尺，慢車道寬度為3 公尺
    ，合計寬度6.2 公尺，嗣匯集為同一車道，惟車道寬度並未
    明顯縮減，以水平距離而言，該快慢車道分隔線終點處距同
    路段平行之雙黃線終點處為21.2公尺，扣除告訴人機車刮地
    痕起點至雙黃線終點處之水平距離4.8 公尺後，則該路段未
    區○○○○道之長度（亦即單一車道之長度）應為16.4公尺
    （計算式：21.2－4.8 ＝16.4）；另仁義路由西往東方向即
    被告、告訴人原本行向之對向車道，快車道寬度亦有3.2 公
    尺，慢車道寬度更有4.2 公尺，合計達7.4 公尺，在被告迴
    轉處雖與同路段由東往西方向之車道相同，已未劃分快慢車
    道，然寬度亦無明顯縮減等情，有前述仁武分局警員郭力豪
    製作之道路交通事故現場圖1 份、案發現場照片2 張、仁武
    分局99年7 月30日高縣仁警偵字第0990015641號函所附職務
    報告1 紙及現場照片2 張在卷可稽（見偵卷第17頁、第20頁
    編號1 之照片、第21頁編號11之照片、交易卷第12至14頁）
    ，足認無論係被告原行駛之仁義路由東往西方向或其預定迴
    轉後行駛行向之仁義路由西往東方向之車道，均甚為寬敞。
    且依案發當時到場處理警員拍攝之現場照片觀之，被告預定
    迴轉後行駛之仁義路由西往東方向車道之路邊，並未停放任
    何車輛，被告預定迴轉之路徑周圍（含其原行向車道及對向
    車道上）亦無任何障礙物，以案發當時之照片顯示，車流量
    亦不大，準此，被告大可減速後直接由其原行駛之仁義路由
    東往西方向之快車道（尚有快、慢車道區○○路段）或較靠
    近雙黃線之車道處（已無快、慢車道區○○路段）直接迴轉
    即可，實無先將車輛由快車道大弧度地行駛至同向慢車道上
    ，再大弧度地往左駛回快車道或靠近雙黃線之處以便迴轉之
    必要，告訴人指訴被告駕車有大弧度之左右偏移行為乙節，
    顯與常情有違。再衡諸被告辯稱：伊一直行駛在仁義路由東
    往西之快車道，有靠近雙黃線在行駛等語（見審交易卷第17
    頁、交易卷第26頁）；而告訴人分別於警詢及本院審理中證
    稱：被告的車原來行駛在伊左前方，後來伊閃至被告車輛左
    側前進，欲超越被告所駕車輛等語（見偵卷第10頁、交易卷
    第18頁），且被告所駕車輛損害處均集中在車輛左前側，告
    訴人所騎乘之機車則是右前側受損乙節，除論述如前外，亦
    有被告、告訴人之警詢陳述及案發時二車照片各3 張可參（
    見偵卷第7 、11頁、第21頁編號8 至10、12之照片、第22頁
    編號13至14之照片），足認告訴人確原欲自被告所駕車輛左
    側超越被告之車輛。以一般駕駛習慣而言，倘前方之汽車始
    終在快車道上維持直行狀態，毫無任何左右移動之傾向，亦
    無禮讓後方車先行之跡象（如減速靠邊或以手勢表示允讓）
    ，則原行駛於汽車正後方快車道上或右後方慢車道上之機車
    如欲超越前方之汽車，通常會往右移動後由汽車右側超越（
    否則易形成逆向駕駛，造成與對向來車發生碰撞之危險），
    或逕自由汽車右側快速通過，除非前方汽車明顯出現靠右跡
    象，如放慢速度後打右邊方向燈或車身往右偏，否則後方機
    車當不至於特意繞行至前方汽車之左側欲超越前車。準此，
    綜合上開事證判斷，被告當時應係原行駛於仁義路由東往西
    方向之快車道，在通過快慢車道分隔線終點後，仍係在較靠
    雙黃線之車道行駛，但在其預定迴轉處時，有減低車速且車
    身有微往右偏移之行為，但尚無告訴人所指之大弧度往右侵
    入慢車道之舉動，惟被告駕車減速並往右微偏之行為造成後
    方之告訴人誤判被告欲變換至慢車道或較靠近道路邊線之部
    分行駛，抑或欲靠右停車，始往被告車輛左側行駛欲超越被
    告之車輛無訛。
(五)告訴人原本行向之仁義路由東往西方向之慢車道寬度為3 公
    尺，快慢車道匯集後總寬度亦約有6.2 公尺，且案發路段車
    流量不大等情，業如前述。又依案發當時現場照片觀之，告
    訴人原行向之慢車道及道路邊緣亦均未停放其他車輛或存有
    障礙物（見偵卷第21頁編號11之照片），且案發路段視距十
    分良好，案發時間又為下午4 時10分許，天色尚屬明亮，同
    有案發現場照片3 張可參（見偵卷第20頁編號1 、2 之照片
    及第21頁編號11之照片）。而被告駕車行駛於仁義路時，始
    終行駛於該路段之快車道，在通過該路段快慢車道分隔線終
    點後，亦行駛在較靠近雙黃線之部分，僅在接近預定迴轉處
    時，有減速及車身有微往右偏移之行為等情，亦經本院認定
    如前，準此，倘如告訴人所述，其原行駛於仁義路由東往西
    方向之慢車道上，則其原行駛之慢車道上並無任何足以阻礙
    其行進之障礙物，自無突然變換至快車道行駛之必要。參以
    告訴人自承其當時欲往被告所駕車輛之左側超車，二車亦確
    實在其等原本行向之對向車道靠近雙黃線處發生碰撞，揆諸
    前述說明，足認告訴人當時原就行駛於仁義路由東往西方向
    之快車道上，在通過快慢車道分隔線終點後，仍係在較靠近
    雙黃線之部分行駛，並非如其所述：原行駛於慢車道，因遭
    被告阻擋去向始被迫切換至快車道云云。是被告辯稱：案發
    地點是下坡路段，可以看到很遠的距離，伊從很遠的地方就
    有看到告訴人，那時候就已經看到告訴人一直騎在雙黃線上
    等語，並非全然無據。
(六)按汽車在同一車道行駛時，除擬超越前車外，後車與前車之
    間應保持隨時可以煞停之距離，道路交通安全規則第94條第
    1 項規定甚明。查告訴人於警詢及本院審理中自承：（問：
    你當時為何選擇往左偏而不是煞停？）因為來不及煞車，如
    果第一時間煞車，仍然可能會撞上被告，所以伊選擇往左偏
    等語（見交易卷第20頁），而被告、告訴人行經案發路段時
    ，均始終行駛於快車道及靠近雙黃線之車道乙節，業如前述
    ，是被告與告訴人於案發當時係行駛於同一車道上之前、後
    車關係，揆諸前述規定，告訴人本應與前車即被告所駕車輛
    間保持隨時可以煞停之距離，縱被告係驟然減速且在禁止迴
    轉處迴車，然如告訴人原維持與前車間之安全距離，當不至
    於來不及煞停且因誤判被告係欲靠右行駛或停車，欲自被告
    所駕自小客車左側超車，致生本件交通事故，堪認告訴人就
    本案亦有未與前車保持安全距離之過失無訛。至臺灣省高屏
    澎區車輛行車事故鑑定委員會鑑定意見固認告訴人就本案交
    通事故之發生，並無過失乙節，有該委員會99年3 月12日高
    屏澎鑑字第0996000574號函所附高屏澎區990117案鑑定意見
    書1 份在卷可稽（見審交易卷第32至34頁），惟該委員會鑑
    定時僅有告訴人警詢陳稱：伊原本騎在慢車道，被告為了要
    迴轉擋住伊慢車道行向，伊才往左側快車道要超越被告云云
    之陳述可供參照，而告訴人此部分之陳述為本院所不採信，
    業如前述，且該委員會並未斟酌被告與告訴人於案發當時實
    為同一車道之前後車關係，被告並無侵入慢車道之行為，告
    訴人亦非自始騎乘在慢車道等事實，是其認告訴人就本案無
    過失乙節，尚難採認，一併敘明。
(七)綜上所述，被告駕駛前開自小客車有驟然減速並在劃設有分
    向限制線之路段迴車之過失；告訴人騎乘前開重型機車有未
    與前車保持隨時可以煞停之距離之過失，致二車發生碰撞，
    被告及告訴人對本件交通事故之發生俱有過失。另告訴人因
    被告上述之過失行為受有右足第三趾近端指骨骨折、左鎖骨
    肩峰尾端線性骨折、前額撕裂傷約3 公分、身體多處擦傷等
    傷害，其間別無其他原因介入，是其過失行為與告訴人之傷
    害結果間，顯有相當因果關係。本件事證已臻明確，被告上
    開過失傷害犯行洵堪認定，應予依法論科。
三、核被告所為，係犯刑法第284 條第1 項前段過失傷害罪。公
    訴人雖未就被告駕車於行駛中驟然減速部分在起訴書犯罪事
    實欄敘明，惟該部分與已敘及之在劃設分向限制線路段迴車
    部分，有實質上一罪關係，為起訴效力所及，本院自應併予
    審理。被告於肇事後停留於案發現場，於有偵查犯罪權限之
    警察機關僅知犯罪事實，但不知犯罪人前，主動向據報前往
    處理之警員坦承肇事並願接受裁判一節，有高雄縣政府警察
    局道路交通事故肇事人自首情形紀錄表1 紙在卷可佐（見偵
    卷第24頁），足認被告符合刑法第62條前段規定之自首要件
    ，爰依法減輕其刑。爰審酌被告駕駛自小客車，於行駛中驟
    然減速，並在禁止迴車之路段貿然迴車，因此肇事，使告訴
    人受有前述傷害，案發至今尚未實際賠償告訴人所受之損失
    ，行為實屬可議；惟念及被告於肇事後留在現場自首，及告
    訴人就本件交通事故之發生，亦有疏未與前車保持隨時可以
    煞停之距離之過失，如強令被告負擔全部責任，實非公平，
    暨被告之前科素行、智識程度、犯罪所生危害等一切情狀，
    量處如主文所示之刑，並諭知易科罰金之折算標準，以資儆
    懲。
據上論斷，應依刑事訴訟法第299 條第1 項前段，刑法第284 條
第1 項前段、第62條前段、刑法41條第1 項前段，刑法施行法第
1 條之1 ，判決如主文。
本案經檢察官陳俊秀到庭執行職務。
中    華    民    國    99    年    9     月    3     日
                  交通法庭  法  官  毛妍懿
以上正本證明與原本無異。
如不服本判決應於收受送達後10日內向本院提出上訴書狀，並應
敘述具體理由；如未敘述上訴理由者，應於上訴期間屆滿後20日
內向本院補提理由書（均須按他造當事人之人數附繕本）「切勿
逕送上級法院」。
中    華    民    國    99    年    9     月    8     日
                            書記官  林晏光
附錄本案論罪科刑法條：
中華民國刑法第284條
（過失傷害罪）
因過失傷害人者，處6 月以下有期徒刑、拘役或5 百元以下罰金
，致重傷者，處1 年以下有期徒刑、拘役或5 百元以下罰金。
從事業務之人，因業務上之過失傷害人者，處1 年以下有期徒刑
、拘役或1 千元以下罰金，致重傷者，處3 年以下有期徒刑、拘
役或2 千元以下罰金。

司法院資訊處製作；財團法人民間司法改革基金會備份。
